臺灣臺北地方法院小額民事判決
111年度北小字第3034號
原    告  莊育塘
被    告  張元梅
上列當事人間請求損害賠償事件，本院於民國111年9月15日言詞
辯論終結，判決如下：
　　主    文
被告應給付原告新臺幣壹萬玖仟貳佰貳拾參元。
原告其餘之訴駁回。
訴訟費用新臺幣壹仟元由被告負擔。
本判決原告勝訴部分得假執行。但被告如以新臺幣壹萬玖仟貳佰
貳拾參元預供擔保後，得免為假執行。
    事實及理由
一、本件被告經合法通知，未於言詞辯論期日到場，查無民事訴
    訟法第386條所列各款情事，應准原告之聲請，由其一造辯
    論而為判決。
二、原告主張：被告於民國110年11月20日10時50分許，駕駛車
    號000-00號營業小客車（下稱系爭A車），沿臺北市信義區
    基隆路2段南往北方向第3車道行駛，行經基隆路2段與光復
    南路口時，因未注意車前狀況，其左前車頭擦撞原告所駕駛
    停等紅燈之車號000-0000號營業小客車（下稱系爭B車）右
    後車尾，致使系爭B車左前車頭遭推撞前方訴外人尤芝尹所
    駕駛停等紅燈之車號000-0000號自用小客車（下稱系爭C車
    ）右後車尾，因此系爭B車受有損害，系爭B車為原告所有，
    被告因侵權行為應賠償系爭B車修復費用新臺幣（下同）26,
    680元，及因上揭交通事故造成原告4日不能營業之損失5,94
    4元，共計32,624元等語。並聲明：被告應給付原告32,624
    元。
　　被告未於言詞辯論期日到場，亦未提出書狀作何聲明或陳述
    。
三、查原告主張之事實，業據其提出照片、估價單、郵局存證信
    函等件為證（見本院卷第13至27頁），並有臺北市政府警察
    局交通警察大隊道路交通事故初步分析研判表、臺北市政府
    警察局信義分局道路交通事故現場圖、臺北市政府警察局信
    義分局交通分隊道路交通事故補充資料表、臺北市政府警察
    局A3類道路交通事故調查紀錄表、道路交通事故當事人登記
    聯單、路口交通號誌運轉圖、道路交通事故照片黏貼紀錄表
    等交通事故資料附卷可稽（見本院卷第31至46頁），且被告
    未到場爭執或提出書狀答辯以供本院審酌，自堪信原告之主
    張為真實。
四、按因故意或過失，不法侵害他人之權利者，負損害賠償責任
    ；汽車、機車或其他非依軌道行駛之動力車輛，在使用中加
    損害於他人者，駕駛人應賠償因此所生之損害；負損害賠償
    責任者，除法律另有規定或契約另有訂定外，應回復他方損
    害發生前之原狀；債權人得請求支付回復原狀所必要之費用
    ，以代回復原狀，民法第184條第1項前段、第191條之2、第
    213條第1項、第3項分別定有明文。本件被告不法侵害原告
    之權利，既經認定，則原告主張依上開規定請求被告賠償所
    受之損害，即屬有據。茲就原告請求被告賠償之各項金額，
    應否准許，分述如下：
　㈠系爭B車修復費用部分：
　　查原告主張其因上揭交通事故受有系爭B車修理費26,680元
    之損害之事實，業據其提出估價單為證（見本院卷第25頁）
    。惟系爭B車係106年6月出廠，有系爭B車公路監理電子閘門
    車號查詢汽車車籍資料附卷可稽（見本院卷第65頁），而系
    爭B車修復費用包括鈑金工資4,680元、烤漆工資7,110元、
    零件14,890元，衡以本件系爭B車有關零件部分之修復，既
    以新零件更換被損害之舊零件，則在計算損害賠償額時，自
    應將零件折舊部分予以扣除（最高法院77年5月17日第9次民
    事庭會議決議參照），而依行政院所發布之固定資產耐用年
    數表及固定資產折舊率表，營業小客車之耐用年數為4年，
    依定率遞減法每年應折舊438/1000，且採用定率遞減法者，
    其最後一年之折舊額，加歷年折舊累計額，其總和不得超過
    該資產成本原額之10分之9。參以修正前所得稅法第54條第3
    項規定「採用定率遞減法者，其最後一年度之未折減餘額，
    以等於成本十分之一為合度。」，並參酌營利事業所得稅查
    核準則第95條第6項規定「固定資產提列折舊採用平均法、
    定率遞減法或年數合計法者，以1年為計算單位，其使用期
    間未滿1年者，按實際使用之月數相當於全年之比例計算之
    ，不滿1月者，以1月計」。系爭B車自出廠日 106年6月起至
    事故發生日110年11月20日止，已使用逾4年，據此，系爭B
    車扣除折舊後之零件費用為資產成本額之10分之1即1,489元
    （計算式：14,890元÷10＝1,489元），加上鈑金工資4,680元
    、烤漆工資7,110元，原告得向被告請求賠償之系爭B車修復
    費用應為13,279元。
　㈡營業損失部分：　
　　原告主張其因上揭交通事故造成原告4日不能營業之損失之
    事實，已據原告提出記載「維修4個工作天」之估價單為證
    （見本院卷第25頁），被告復未到場爭執或提出書狀答辯以
    供本院審酌，堪信原告主張修車期間4日乙節為可採。又查
    ，系爭B車排氣量為1798cc，此有系爭B車公路監理電子閘門
    車號查詢汽車車籍資料在卷可考（見本院卷第65頁），參諸
    卷附台北市計程車客運同業公會函之記載「自90年1月1日起
    ，本市2000cc以下動力計程小客車營業查定額，每車每月為
    38,630元，每月以實營26天計算，則每車每日平均營業收入
    為1,486元，函請查照。」（見本院卷第75頁），依此計算
    ，原告因本件交通事故系爭B車修復期間不能營業之營業損
    失為5,944元（計算式：1,486元×4＝5,944元）。是本件原告
    請求被告賠償其修車期間4日之營業損失5,944元，洵屬有據
    。
　㈢綜上所述，原告因本件交通事故所受損害之金額為系爭B車必
    要修復費用13,279元、營業損失5,944元，共計19,223元。
五、從而，原告依侵權行為之法律關係，請求被告給付19,223元
    之範圍內，為有理由，應予准許。至原告逾此部分之請求，
    為無理由，應予駁回。
六、本件原告勝訴部分係小額程序為被告敗訴之判決，依民事訴
    訟法第436條之20規定，應依職權宣告假執行。本院並依同
    法第392條第2項規定，依職權宣告被告於預供擔保後，得免
    為假執行。
七、本件訴訟費用額，依後附計算書確定如主文第3項所示金額
    。
中　　華　　民　　國　　111 　年　　9 　　月　　29　　日
              臺灣臺北地方法院臺北簡易庭
                                  法  官  羅富美
計算書：
項        目             金  額（新臺幣）    備    註
第一審裁判費             1,000元
合        計             1,000元
以上正本係照原本作成。
如不服本判決，須以違背法令為理由，應於判決送達後20日內向
本庭（臺北市○○○路0段000巷0號）提出上訴狀（須按他造當事人
之人數附繕本）。
中　　華　　民　　國　　111 　年　　9 　　月　　29　　日
              　　　　　　　　    書記官　陳鳳瀴
附錄：
一、民事訴訟法第436條之24第2項：對於小額程序之第一審裁判
    上訴或抗告，非以其違背法令為理由，不得為之。
二、民事訴訟法第436條之25：上訴狀內應記載上訴理由，表明
    下列各款事項：
    ㈠原判決所違背之法令及其具體內容。
    ㈡依訴訟資料可認為原判決有違背法令之具體事實。